【裁判字號】    89,上易,9
【裁判日期】    890314
【裁判案由】    妨害公務等
【裁判全文】
臺灣高等法院花蓮分院刑事判決                        八十九年度上易字第九號
    上  訴  人  臺灣台東地方法院檢察署檢察官
    被      告  乙○○
右上訴人因被告妨害公務等案件，不服臺灣臺東地方法院八十八年度易字第三八０號
中華民國八十八年十月二十九日第一審判決 (起訴案號：臺灣臺東地方法院檢察署八
十八年度偵字第一七八八號)，提起上訴，本院判決如左：
    主  文
原判決有關妨害公務部分撤銷。
乙○○對於公務員依法執行職務時，施強暴，處有期徒刑陸月，如易科罰金，以參佰
元折算壹日。
    事  實
一、乙○○於民國八十八年七月八日夜間，在臺東縣關山鎮○○路夜市喝酒，精神狀
    況已達不能安全駕駛車輛程度，竟仍駕駛車牌號碼ＷＧ─六九八九號自用小貨車
    在關山鎮內行駛（事後經酒精測試，酒後吐氣所含酒精成份每公升達０．六五毫
    克），於八點四十分許，車抵關山鎮○○路口，因紅燈而違規右轉民族路時，被
    執勤警察甲○○攔檢，乙○○竟不服甲○○之取締欲開車離去，甲○○見狀，乃
    伸手進入車內駕駛座，欲制止乙○○開車，乙○○竟出於妨害公務之故意，強行
    將執行勤務之甲○○拖行約五公尺，俟甲○○將車子鑰匙拔下始停止，惟已造成
    甲○○右前臂及左手肘擦傷。
二、案經臺東縣警察局關山分局移送臺灣臺東地方法院檢察署察官偵查起訴。
    理      由
一、被告乙○○對於喝酒開車而不能安全駕駛車輛之事實，供承不諱，並有酒精測試
    紀錄值附卷可憑。惟堅決否認有對執勤警員甲○○施暴而妨害公務之犯行，辯稱
    ：「因為當時後面有多車，我要靠邊停，他（甲○○）手就伸進來，不知道為什
    麼他會受傷」。但查，被告如何拖行正在執行勤務之警員甲○○，並造成甲○○
    受傷之詳細經過，業經甲○○於偵查中指訴甚詳，並經現場目擊證人陳泰銘於原
    審審理中證述明確，此外，復有甲○○之驗傷診斷證明書附卷可稽，足證被告辯
    詞，顯不足採。本件犯罪事證明確，被告因喝酒而不能安全開車以及妨害公務之
    犯行應可認定。
二、核被告所為係犯刑法第一百三十五條第一項妨害公務罪與第一百八十五條之三公
    共危險罪。所犯二罪，乃分別起意，觸犯不同犯罪構成要件之罪名，為數罪，應
    分別處罰。原審因依上開法條論科，固非無見，但查被告於偵審中皆矢口否認有
    妨害公務之犯行，缺乏悔意，犯後態度顯然不佳，而被告明知值勤警員甲○○已
    伸手入車內制止其開車離去，竟仍繼續駛離，致甲○○受傷，非但對人身安全造
    成危害，且無視公權力之行駛，惡性重大，原審非但僅量處其有期徒刑二月，且
    諭知緩刑二年，顯與被告同時觸犯而法定刑較輕且未諭知緩刑之公共危險罪部分
    （原審判處公共危險部分罰金四千元，被告所犯公共危險罪部分，原審判決後，
    檢察官未就該部分上訴）嚴重失衡，顯違「罪當其罰，罰當其罪」之法理，亦違
    刑法諭知緩刑之本意，檢察官此部分上訴為有理由，原判決此部分尚難維持，自
    應由本院撤銷改判。爰審酌被告此部分犯行之犯罪動機、手段及所造成之損害，
    與被告犯罪後態度，量處如主文所示之刑，以示懲儆。
據上論斷，應依刑事訴訟法第三百六十九條、第三百六十四條、第二百九十九條第一
項前段、刑法第一百三十五條第一項、第四十一條、罰金罰鍰提高標準條例一條前段
、第二條，判決如主文。
本案經檢察官翟光軍到庭執行職務。
中      華      民      國      八十九      年    三    月      十四    日
                                    審判長法官    謝  志  揚
                                          法官    蔡  俊  有
                                          法官    闕  銘  富
右為正本係照原本作成。
本件不得上訴。
                                        書記官    邱  廣  譽
中      華      民      國      八十九      年    三    月      十四    日


司法院資訊處製作；財團法人民間司法改革基金會備份。
